臺灣新北地方法院刑事判決
111年度審訴字第895號
公  訴  人  臺灣新北地方檢察署檢察官
被      告  賴東良


上列被告因違反毒品危害防制條例案件，經檢察官提起公訴（11
1年度毒偵字第2787號），被告於本院準備程序中就被訴事實為
有罪之陳述，經本院合議庭裁定由受命法官獨任進行簡式審判程
序，判決如下：
    主  文
乙○○施用第一級毒品，處有期徒刑陸月，如易科罰金，以新臺幣
壹仟元折算壹日；又施用第二級毒品，處有期徒刑參月，如易科
罰金，以新臺幣壹仟元折算壹日。扣案之第二級毒品甲基安非他
命貳包（驗餘淨重貳點壹肆壹公克）沒收銷燬。應執行有期徒刑
柒月，如易科罰金，以新臺幣壹仟元折算壹日。
    事  實
一、乙○○明知海洛因、甲基安非他命分別係毒品危害防制條例第
    2條第2項第1款、第2款公告之第一級、第二級毒品，非經許
    可，不得持有、施用。竟基於施用第一級毒品海洛因之犯意
    ，於民國110年3月10日，駕駛車輛停在新北市板橋區金門街
    某處，以將第一級毒品海洛因摻入香菸吸食之方式，施用第
    一級毒品海洛因1次；另基於施用第二級毒品甲基安非他命
    之犯意，於110年3月8日，在新北市樹林區某處網咖內，以
    將第二級毒品甲基安非他命放入玻璃球吸食器後燒烤產生煙
    霧吸食之方式，施用第二級毒品甲基安非他命1次。嗣於110
    年3月10日20時35分許，為警持臺灣臺北地方法院核發之搜
    索票至新北市板橋區金門街435號執行搜索，並扣得第二級
    毒品甲基安非他命2包（驗餘淨重2.141公克）。經警採集其
    尿液送驗後，結果呈可待因、嗎啡、安非他命、甲基安非他
    命陽性反應，而查悉上情。
二、案經新北市政府警察局永和分局報告臺灣臺北地方檢察署呈
    請臺灣高等檢察署檢察長令轉臺灣新北地方檢察署檢察官偵
    查起訴。　　
    理  由
壹、程序方面：
    本件被告乙○○所犯係死刑、無期徒刑、最輕本刑為3年以上
    有期徒刑以外之罪，其於準備程序中就被訴事實為有罪之陳
    述，經法官告知簡式審判程序之旨，並聽取公訴人及被告之
    意見後，依刑事訴訟法第273條之1第1項規定，由本院合議
    庭裁定由受命法官獨任進行簡式審判程序，且依刑事訴訟法
    第273條之2及第159條第2項規定，不適用傳聞法則有關限制
    證據能力之相關規定，合先敘明。
貳、實體方面：
一、上揭犯罪事實，業經被告乙○○於本院準備程序及審理時均坦
    承不諱，並有第二級毒品甲基安非他命鎮2包扣案可資佐證
    及臺灣臺北地方法院搜索票（110年聲搜321號）、新北市政
    府警察局永和分局搜索扣押筆錄、扣押物品目錄表各1份附
    卷可稽（見臺灣臺北地方法院檢察署110年度毒偵字第1384
    號偵查卷〈下稱北檢偵卷〉第16頁至第19頁）；而被告經警於
    110年3月11日14時許採尿送驗，結果呈嗎啡、可待因及安非
    他命、甲基安非他命陽性反應一節，亦有自願採尿採證同意
    書、新北市政府警察局受採集尿液檢體人姓名及檢體編號對
    照表及台灣檢驗科技股份有限公司110年4月6日出具之濫用
    藥物檢驗報告（檢體編號：F0000000號）各1份（見北檢偵
    卷第31頁、第32頁、第60頁）；另扣案之白色透明結晶2包
    經送鑑定結果，驗前淨重2.148公克，驗餘淨重2.141公克，
    檢出第二級毒品甲基安非他命成分，此有台灣尖端先進生技
    醫藥股份有限公司出具之毒品證物鑑定分析報告1份附卷可
    佐（見北檢偵卷第61頁），足認被告之自白核與事實相符，
    堪以採信。
二、按觀察、勒戒或強制戒治執行完畢釋放後，3 年內再犯同條
    例第10條之罪者，檢察官或少年法院（地方法院少年法庭）
    應依法追訴或裁定交付審理，毒品危害防制條例第23條第2
    項定有明文。查：被告前因施用毒品案件，經依本院以107
    年度毒聲字第458號裁定送觀察、勒戒後，認有繼續施用毒
    品之傾向，再經本院以107年度毒聲字第672號裁定令入戒治
    處所施以強制戒治，於108年8月8日因停止處分出監，並由
    臺灣新北地方檢察署檢察官以108年度戒毒偵字第41號為不
    起訴處分確定等情，有臺灣高等法院被告前案紀錄表1份在
    卷可佐，是被告於110年3月8日及110年3月10日再為本件施
    用第二級毒品與第一級毒品之犯行，顯係在上述被告經觀察
    、勒戒、強制戒治執行完畢釋放後3年內再犯，檢察官對此
    提起公訴，於法核無不合。綜上，本件事證明確，被告所為
    本件施用毒品犯行堪以認定，應依法論罪科刑。
三、論罪科刑：
  ㈠核被告所為，係犯毒品危害防制條例第10條第1項之施用第一
    級毒品罪及同條例第10條第2項之施用第二級毒品罪。
  ㈡被告施用第一級毒品海洛因前持有第一級毒品海洛因之低度
    行為，及施用第二級毒品甲基安非他命前後持有第二級毒品
    甲基安非他命之低度行為，應分別為其施用之高度行為所吸
    收，均不另論罪。
  ㈢被告所犯上開2罪，犯意各別，行為互殊，應予分論併罰。
  ㈣刑法第57條科刑審酌：
　　爰審酌被告明知海洛因、甲基安非他命屬政府禁制之第一級
    、第二級毒品，又前已因施用毒品案件經送觀察、勒戒，仍
    不能戒除毒癮，再次漠視法令禁制而犯本罪，顯見其戒除毒
    癮之意志薄弱，惟念其犯後坦承犯行，且施用毒品所生危害
    ，實以自戕身心健康為主，對於他人生命、身體、財產等法
    益，尚無明顯而重大之實害，並兼衡其素行、自陳國中畢業
    之智識程度，目前從事鐵工、及家中尚有3名小孩賴其照顧
    之生活狀況等一切情狀，分別量處如主文所示之刑，並均諭
    知如易科罰金之折算標準，暨依法定其應執行刑，並諭知如
    易科罰金之折算標準。
四、沒收：
    扣案之甲基安非他命2包（驗餘淨重共2.141公克），屬查獲
    之第二級毒品，不問屬於犯人與否，應依毒品危害防制條例
    第18條第1項前段規定沒收銷燬之；而包裝前開第二級毒品
    甲基安非他命之外包裝袋2個，因包覆毒品，其上顯留有該
    毒品之殘渣，無論依何種方式均難與之完全析離，當應整體
    視之為毒品，與上開第二級毒品甲基安非他命併同沒收銷燬
    ；至於鑑驗用罄之部分，因已滅失，爰不再為沒收銷燬之諭
    知。
五、適用之法條：
  ㈠刑事訴訟法第273條之1第1項、第299條第1項前段。
  ㈡毒品危害防制條例第10條第1項、第2項、第18條第1項前    
    段。
  ㈢刑法第11條、第41條第1項前段、第8項、第51條第5款。
本案經檢察官甲○○偵查起訴，由檢察官黃明絹到庭執行職務。
中　　華　　民　　國　　111 　年　　8 　　月　　30　　日
                  刑事第二十四庭法  官 潘 長 生     
以上正本證明與原本無異。　　　　　　　　　
如不服本判決，應於判決送達後20日內敘明上訴理由，向本院提
出上訴狀（應附繕本），上訴於臺灣高等法院。其未敘述上訴理
由者，應於上訴期間屆滿後20日內向本院補提理由書「切勿逕送
上級法院」。
                                書記官 許 雅 琪      
中　　華　　民　　國　　111 　年　　8 　　月　　30　　日
附錄本案論罪科刑法條全文：
毒品危害防制條例第10條
施用第一級毒品者，處6月以上5年以下有期徒刑。
施用第二級毒品者，處3年以下有期徒刑。